臺灣臺南地方法院刑事判決　　　　　　　94年度交訴字第74號
公　訴　人　臺灣臺南地方法院檢察署檢察官
被　　　告　乙○○　男　39歲.
上列被告因過失致死案件，經檢察官提起公訴（93年度偵字第12
549號），被告就被訴事實為有罪之陳述，本院裁定進行簡式審
判程序，判決如下：
    主  文
乙○○因過失致人於死，處有期徒刑肆月，如易科罰金，以參佰
元折算壹日，緩刑貳年。
    事  實
一、乙○○考領有合格駕駛執照，於民國九十三年九月四日晚上
    九時十分許，駕駛車牌號碼ＴＬ─○五六○號自小客車，沿
    台南縣東山鄉東中村一六五線由北往南方向行駛，行經台南
    縣東山鄉東中村北馬九之八號前時，本應注意汽車行駛時，
    駕駛人應注意車前狀況，隨時採取必要之安全措施，以避免
    危險之發生，而依當時之天候晴、縣道、路面乾燥、無缺陷
    、亦無障礙物，夜間有照明路段、視距良好，並無不能注意
    之情事，詎乙○○應注意、能注意，竟疏於注意車前狀況。
    適有行人陳明華因不明原因，坐在該處道路中央，原應注意
    行人不得在道路上任意奔跑、追逐、嬉戲或坐、臥、蹲、立
    ，阻礙交通，並依當時情形，客觀上亦無不能注意之情事，
    陳明華能注意竟亦疏於注意，貿然坐在該處道路中央，乙○
    ○因前揭疏未注意車前狀況未及煞避，致所駕駛之自小客車
    左側車輪輾壓過陳明華之頭部，造成陳明華受有「頭部橫向
    輾壓傷合併開放性粉碎性骨折、及顱腦損傷」等傷害，而當
    場死亡。車禍事故發生後，經台南縣警察局白河分局員警到
    場處理，在警員尚不知何人為肇事車輛之駕駛人前，乙○○
    主動表示其為駕駛人並自首犯行，接受裁判。
二、案經台灣台南地方法院檢察署檢察官據報相驗後自動檢舉偵
    查起訴。
    理  由
一、本件被告乙○○所犯係死刑、無期徒刑、最輕本刑為三年以
    上有期徒刑以外之罪，其於準備程序中就被訴事實為有罪之
    陳述，經法官告知簡式審判程序之旨，並聽取公訴人及被告
    之意見後，認為適宜由受命法官獨任進行簡式審判程序，依
    刑事訴訟法第二百七十三條之一第一項規定，裁定由受命法
    官獨任進行簡式審判程序，合先敘明。
二、訊據被告乙○○對於前揭時、地因疏於注意車前狀況，因而
    駕車肇事，致被害人陳明華受有「頭部橫向輾壓傷合併開放
    性粉碎性骨折、及顱腦損傷」等傷害，而當場死亡等事實供
    承不諱，核與目擊證人王登賀於警訊及偵查時證述之情節大
    致相符，並有道路交通事故現場圖、道路交通事故調查報告
    表(一)、(二)、道路交通事故照片二十八張、及台南縣警察局白
    河分局現場勘察採證報告書一份等附卷可稽。而被害人陳明
    華確係因本件交通事故，受有前開傷害而當場死亡，業經台
    灣台南地方法院檢察署檢察官督同法醫師相驗明確，並製有
    相驗屍體證明書、驗斷書及勘驗筆錄在卷足憑。是被告之自
    白，核與事實相符。
三、按汽車行駛時，駕駛人應注意車前狀況，並隨時採取必要之
    安全措施，道路交通安全規則第九十四條第三項定有明文。
    查被告有經合法程序考領駕照，為有駕駛經驗之人，對於上
    開交通安全規則自知之甚稔，為其應注意之事項，而依當時
    狀況，客觀上並無不能注意之情狀，竟疏於注意車前狀況，
    因而肇事導致被害人死亡。復按行人應在劃設之人行道行走
    ，在未劃設人行道之道路，應靠邊行走，並不得在道路上任
    意奔跑、追逐、嬉戲或坐、臥、蹲、立，阻礙交通，道路交
    通安全規則第一百三十三條亦有明文。被害人陳明華亦疏未
    注意及此，而坐在該處道路中央。是被告及被害人陳明華本
    身均有違前開規定之注意義務，其二人均顯有過失甚明。又
    本件經送請台灣省台南區車輛行車事故鑑定委員會鑑定結果
    認為：「陳明華路人，夜間於車道上坐臥，阻礙交通，為肇
    事主因。被告乙○○駕駛小客車，未注意車前狀況，為肇事
    次因」，此有台灣省台南區車輛行車輛行車事故鑑定委員會
    九十三年十一月十八日南鑑字第○九三五九○一九七七號函
    暨所附鑑定意見書在卷足憑。益證被告於本件車禍之發生，
    其有過失。而被害人陳明華確因本件車禍受有前述傷害，而
    當場死亡，已如前述，是被害人既因本件車禍而死亡，與被
    告之過失行為間並有相當因果關係。綜上所述，本件事證明
    確，被告上開過失致死犯行，已堪認定。至被害人陳明華雖
    亦疏未注意於夜間在道路上任意坐躺，足認就本件車禍事故
    之發生亦有過失，然本件車禍既係被告之過失併合而發生，
    是被告前開過失之責究未能據此解免，附此說明。
四、核被告乙○○所為，係犯刑法第二百七十六條第一項之過失
    致人於死罪。被告於肇事後犯罪未被發覺前，即向處理警員
    坦承肇事而自首，有台南縣警察局白河分局道路交通事故肇
    事人自首情形紀錄表一紙在卷足憑，係對於未經發覺之犯罪
    自首而接受裁判，應依刑法第六十二條前段規定減輕其刑。
    爰審酌被告之品行，未注意相關交通安全之規定，終至肇事
    致被害人於死，造成無可挽救之遺憾，並使被害人家屬痛失
    至親，惟念及被告已與被害人家屬達成民事和解，有高雄縣
    燕巢鄉調解委員會調解書在卷可按，且本件車禍肇事主因係
    被害人陳明華於夜間在道路上任意坐躺所致，被告之過失程
    度較輕，及犯後態度等一切情狀，量處如主文所示之刑，並
    諭知易科罰金之折算標準。又被告前未曾受有期徒刑以上刑
    之宣告，有台灣台南地方法院檢察署刑案資料查註紀錄表及
    台灣高等法院被告前案紀錄表可按，其因一時疏失，致罹刑
    典，經此偵審程序及刑之宣告，應知警惕，諒無再犯之虞，
    且事後已與被害人家屬達成民事和解，本院認前開所宣告之
    刑，以暫不執行為適當，並宣告緩刑二年，以啟自新。
據上論斷，應依刑事訴訟法第二百七十三條之一第一項、第二百
九十九條第一項前段，刑法第二百七十六條第一項、第四十一條
第一項前段、第六十二條前段、第七十四條第一款，罰金罰鍰提
高標準條例第一條前段、第二條，判決如主文。
本案經檢察官甲○○到庭執行職務。
中　　華　　民　　國　　94　　年　　6 　　月　　16　　日
                  交通法庭  法　官  洪榮家
右正本證明與原本無異。
如不服本判決，應於判決送達後10日內，向本院提出上訴狀（應
附繕本）。
                            書記官  陳志德
中　　華　　民　　國　　94　　年　　6 　　月　　16　　日
附錄本案論罪科刑法條全文：
刑法第276條第1項：
  因過失致人於死者，處2年以下有期徒刑、拘役或2千元以下罰
  金。
